最高法院民事裁定　　　　　　　　　 110年度台抗字第1218號
抗　告　人　許錦榮

上列抗告人因與相對人太平洋花園廣場公寓大廈管理委員會等間
請求撤銷選任管理委員決議等再審之訴事件，對於中華民國 110
年7月23日臺灣高等法院裁定（110年度再字第33號）關於核定訴
訟標的價額部分，提起抗告，並聲請退還溢收裁判費，本院裁定
如下：
    主  文
抗告及聲請均駁回。
抗告及聲請訴訟費用由抗告人負擔。
    理  由
按以區分所有權人會議決議為訴訟標的者，並非對於身分上之權
利或親屬關係有所主張，係因財產權而起訴，倘其訴訟標的之價
額不能核定者，依民事訴訟法第77條之12規定，以同法第466 條
所定不得上訴第三審之最高利益額數加10分之1 定之。又以一訴
主張數項標的者，其價額合併計算之。但所主張之數項標的互相
競合或應為選擇者，其訴訟標的價額，應依其中價額最高者定之
，同法第77條之2第1項定有明文。另訴訟費用如有溢收情事者，
法院應依聲請並得依職權以裁定返還之，為同法第77條之26第 1
項所明定。本件抗告人對於原法院110年度再字第8號確定判決，
提起再審之訴，求為廢棄原確定判決，改判：㈠撤銷太平洋花園
廣場民國107年6月24日第20屆第2 次區分所有權人（下稱區權人
）會議所為選任新任管理委員之決議（下稱系爭決議）；㈡依公
寓大廈管理條例施行細則第7 條規定，重新辦理推選召集人後再
召開區權人會議，依據社區規約第7條第3項採「記名單記法選舉
」方式選舉管理委員之判決。原法院以：抗告人既請求撤銷系爭
決議，及請求重新召開區權人會議選舉管理委員，訴訟標的各係
撤銷及請求作成選舉行為之決議，均非屬身分或親屬關係，乃因
財產權涉訟，且二者具關聯性，經濟目的一致，所受利益客觀價
值不明確，其訴訟標的價額不能核定，應依民事訴訟法第77條之
12、第77條之2第1 項規定，擇一以新臺幣165萬元定之等情，經
核於法並無違背。抗告論旨以：本件非屬財產權訴訟，訴訟標的
價額亦非不能核定云云，指摘原裁定不當，聲明廢棄，非有理由
。又原法院依其合法認定之訴訟標的價額，據以命抗告人繳納再
審裁判費，自無溢收情事，抗告人聲請本院退還溢繳之裁判費，
於法無據，不應准許。至其聲請移送大法庭統一法律見解部分，
經核與法院組織法第51條之4 規定之提案大法庭要件不符，附此
說明。
據上論結，本件抗告及聲請均為無理由。依民事訴訟法第495 條
之1第1項、第449條第1項、第95條、第78條，裁定如主文。
中    華    民    國   110    年    10    月    27    日
                      最高法院民事第三庭
                          審判長法官  沈  方  維  
                                法官  鍾  任  賜  
                                法官  張  競  文  
                                法官  陳  麗  芬  
                                法官  方  彬  彬  
本件正本證明與原本無異
                                      書  記  官
中    華    民    國   110    年    11    月    10    日